BRUNO DE HOLANDA RODRIGUES

Desenvolvedor Web Full Stack

ReactJS | JavaScript | TyperScript | Node.js | HTML | SASS | CSS | Git | PostgreSQL | Scrum | APIs | AWS

- https://www.linkedin.com/in/brunoholanda/
- https://github.com/brunoholanda
- **9** +55 (83) 9 9815-0712
- ▼ João Pessoa PB

RESUMO PROFISSIONAL

Desenvolvedor fullstack com 3 anos de experiência, apaixonado por criar soluções inovadoras. Atualmente trabalho na Elevaty, uma processadora de faturas de cartão de crédito, onde sou responsável por desenvolver aplicações fullstack para as soluções ofertadas pela empresa. Além da Elevaty, construí o Marquei, um sistema de agenda e gestão para clínicas. Minha jornada na tecnologia começou cedo. Aos 16 anos, automatizei a casa dos meus pais utilizando Arduino e programação em C. Essa paixão pelo desenvolvimento me levou a criar diversos projetos, como aplicativos de automação residencial vendidos online, incluindo um app para controlar o motor do portão via Wi-Fi e um espelho inteligente programado em Python que virou <u>notícia</u> em jornal local.

EXPERIÊNCIA PROFISSIONAL

Desenvolvedor FullStack - Elevaty.

05/2023 – Atual

- Desenvolvimento FullStack de componentes React para o frontend, utilizando APIs e SQL.
- Construção de um novo front para o sistema de processamento de faturas em 3 meses.
- Colaboração ativa em todos os ciclos do produto seguindo metodologias ágeis.

Desenvolvedor Fron-End autônomo.

07/2022 - Atual

- Desenvolvimento de websites e sistemas fullstack utilizando ReactJS, JavaScript, CSS e HTML, Node.js, SQL e AWS.
- Principais Projetos:
- Marquei Agenda Clínica: https://marquei.com.br/
- Amor e Vida: https://amorevida.org/
- **Dentista:** https://waleskacaetano.com.br/
- Portifólio: https://brunoholanda.com/

Gerente Administrativo - Banco Bradesco S/A.

03/2012 - 02/2024

- Gestão de uma equipe de 32 funcionários, focando em desenvolvimento de pessoas e processos.
- Análise de operações de crédito para garantir conformidade e eficiência.
- Realização de inspetorias para evitar fraudes e assegurar a integridade das operações.
- Monitoramento do atendimento ao público, garantindo altos níveis de satisfação do cliente.
- Implementação de melhorias sistêmicas para otimização de custos e mitigação de riscos.

EDUCAÇÃO

- 02/2022 a dez/2023: Análise E Desenvolvimento de Sistemas. Universidade Norte do Paraná
- 01/2013 a Dez/2017: **Bacharelado em Administração.** Instituto Federal de Ciência e Tecnologia da Paraíba.

HABILIDADES TÉCNICAS

- ReactJS, JavaScript, Node.js, HTML, SASS, CSS, Git, SQL, Scrum, APIs, AWS Certified Cloud Practitioner

IDIOMA

- Inglês fluente - EF Proficiência / B2